【裁判字號】    97,交訴,323
【裁判日期】    971230
【裁判案由】    肇事逃逸罪等
【裁判全文】
臺灣臺中地方法院刑事判決             97年度交訴字第323號
公  訴  人  臺灣臺中地方法院檢察署檢察官
被      告  乙○○
上列被告因公共危險等案件，經公訴人提起公訴（97年度偵字第
21283 號），被告於準備程序中就被訴事實為有罪之陳述，經告
以簡式審判之旨，並聽取當事人意見後，合議庭裁定由受命法官
獨任進行簡式審判程序，本院判決如下：
    主    文
乙○○駕駛動力交通工具肇事，致人受傷而逃逸，處有期徒刑柒
月，緩刑參年。
被訴過失傷害部分公訴不受理。
    犯罪事實
一、乙○○於民國97年8月2日晚上11時許，騎乘車牌號碼MZD-20
    0 號重型機車，沿臺中市○區○○街（駛過建成路）往興大
    路方向行駛，於行經永和街與建成路口時，原應注意機車駕
    駛人於行進中，應注意車前狀況，隨時採取必要之安全措施
    ，而依當時情形，又無不能注意之情事，竟疏未注意及此，
    而於行經該路口時，不慎與當時沿臺中市○區○○路往五權
    南路方向行駛，而由甲○○所騎乘之車牌號碼J8N-817 號重
    型機車發生擦撞，導致甲○○受有頭部外傷併腦震盪及左臉
    、上唇、左肩、雙手、雙膝等多處擦傷（過失傷害部分業據
    告訴人撤回告訴）。詎乙○○竟另行起意，未停車救護當時
    因車禍受傷倒地之甲○○，反而自言自語表示「伊沒有撞到
    人、伊沒有喝酒後」，即騎車逃離現場，而留下左腳之拖鞋
    1 支。嗣經路人見狀將乙○○所騎乘上開車輛之車號告知甲
    ○○後，經警方根據車號而查獲上情。
二、案經甲○○訴由臺中市警察局第三分局報告臺灣臺中地方法
    院檢察署檢察官偵查起訴。
    理    由
壹、有罪部分：
一、證據能力部分：
  (一)按簡式審判程序之證據調查，不受刑事訴訟法第159條第1項
    規定之限制，刑事訴訟法第273條之2定有明文。此乃因簡式
    審判程序，貴在審判程序之簡省便捷，故調查證據之程序宜
    由審判長便宜行事，以適當之方法行之即可；又因被告對於
    犯罪事實並不爭執，可認定被告亦無行使反對詰問權之意，
    因此有關傳聞證據之證據能力限制規定無庸予以適用。
  (二)本件證人甲○○於警詢及偵查中所為之陳述，雖為審判外之
    言詞陳述，其性質為傳聞證據；惟本件訴訟係適用簡式審判
    程序，有審判筆錄在卷可稽，是其於警詢及偵查中所為之證
    言，自均得作為認定事實之證據。
二、訊據被告乙○○對於上揭犯罪事實均坦承不諱，核與告訴人
    甲○○指述之情節相符，復有衛生署臺中醫院診斷證明書、
    道路交通事故現場圖、道路交通事故調查報告表(一)、(二)各 1
    份，及道路交通事故相片22張在卷可稽。被告自白犯罪與事
    實相符，本件事證明確，其犯行已堪認定。
三、核被告所為，係犯刑法第185條之4之肇事逃逸罪。爰審酌被
    告肇事後致告訴人受傷，竟未下車協助就醫，反駕車駛離，
    及告訴人受傷之程度非重，且被告業與告訴人達成和解等一
    切情狀，量處如主文所示之刑。另被告前未曾受有期徒刑以
    上刑之宣告，有臺灣高等法院被告前案紀錄表及刑案資料查
    註紀錄表各1 份在卷足憑，其因一時疏忽致犯本罪，肇事後
    已與告訴人達成和解，經此刑之宣告後，應能知所警惕而無
    再犯之虞，本院因認為就所宣告之刑，以暫不執行為適當，
    爰併予宣告緩刑3年，用啟自新。
貳、公訴不受理部分
一、按告訴乃論之罪，告訴人於第一審辯論終結前得撤回其告訴
    ，又告訴經撤回者，應諭知不受理之判決，刑事訴訟 法 第
    238條第1項、第303條第3款分別定有明文。
二、本件被告前開駕車肇事致告訴人受傷部分，經檢察官依刑法
    第284條第1項前段之過失傷害罪提起公訴，依刑法第287 條
    前段之規定，須告訴乃論。茲被告與告訴人就傷害部分業於
    本院審理中達成和解，並經告訴人撤回告訴在案，揆諸首開
    說明，此部分應諭知不受理之判決。
據上論斷，應依刑事訴訟法第273 條之1第1項、第299條第1項前
段、第303條第3款，刑法第185條之4條、第74條第1項第1款，刑
法施行法第1條之1第1項、第2項但書，判決如主文。
中    華    民    國    97    年    12    月    30    日
                  刑事第六庭  法  官  高英賓
上正本證明與原本無異。
如不服本判決，應於送達後十日內向本院提出上訴狀（須附繕
本），上訴於台灣高等法院台中分院。
                              書記官  司立文
中    華    民    國    97    年    12    月    30    日
附錄論罪科刑法條：
中華民國刑法第185條之4
駕駛動力交通工具肇事，致人死傷而逃逸者，處6月以上5年以下
有期徒刑。


司法院資訊處製作；財團法人民間司法改革基金會備份。
